臺灣高等法院刑事裁定　　　　　　　　　　　　九十三年度交抗字第八二三號
　　抗　告　人　甲○○　六十二.
右抗告人因違反道路交通管理處罰條例案件，不服臺灣桃園地方法院中華民國九十三
年十月八日裁定（九十三年度交聲字第三０四號），提起抗告，本院裁定如左：
    主  文
抗告駁回。
    理  由
一、按汽車駕駛人在道路收費停車處所停車，不依規定繳費者，處新台幣（下同）六
    百元以上一千二百元以下罰鍰，道路交通管理處罰條例第五十六條第一項第十一
    款定有明文。又行為人在道路收費停車處所停車，不依規定繳費，經警舉發，而
    逾越舉發通知單上所載之應到案期限三十日以上，繳納罰款或逕行裁決處罰者，
    依違反道路交通管理事件統一裁罰基準及處理細則第二條第二項、違反道路交通
    管理事件統一裁罰基準表等規定，應對行為人處以一千二百元罰鍰。
二、本件抗告意旨略以：郵局之郵務人員未善盡職責及警員林英世未查證確實送達，
    致本案罰鍰錯誤，因當時伊未收到任何郵局通知單，故無過失可言云云。
三、經查(一)本件抗告人即受處分人甲○○所有之車牌八Ｐ—四四００號自小客車，於
    民國九十二年十月三日晚間八時四十五分許，停放在臺北縣土城市○○路上設有
    道路收費之停車處所，未依規定繳費，經警舉發之事實，為抗告人自承屬實（見
    原審卷第七至十頁異議狀），並有台北縣政府九十三年八月二日北府路停字第０
    九三０五三一九二九號函暨所附人工計時繳費通知單存根聯附於原審卷內可稽。
    次查，抗告人因上開違規事實，為原舉發機關台北縣政府警察局交通隊所屬警員
    於九十二年十二月十七日填製北縣警交字第ＣＪＰ一二六八八八號舉發違規通知
    單，並於當日以第三九七七０七號大宗掛號郵件寄送抗告人位於桃園縣八德市○
    ○路○段六四五巷十弄二十三之四號住處，惟因招領逾期，而遭退回。原舉發機
    關乃再度於九十三年二月十三日以第五九一０一三號大宗掛號郵件寄送至抗告人
    上開住所，惟仍因未會晤異議人本人，遂於九十三年二月十八日將上開違規通知
    單寄存於抗告人住處所在之大湳郵局，並做送達通知書置於抗告人住處信箱等情
    ，則有台北縣政府警察局九十三年七月二十三日北警交字第０九三００九七二九
    一號函暨所附九十二年十二月十七日、九十三年二月十三日交寄大宗掛號函件存
    根、送達證書及郵寄信封各一份附卷可考。按處理違反道路交通管理事件有關文
    書之送達程序，依「違反道路交通管理事件統一裁罰基準及處理細則」第五條規
    定，應適用行政程序法之相關規定。又「送達，於應受送達人之住居所、事務所
    或營業所為之」、「於應送達處所不獲會晤應受送達人時，得將文書付與有辨別
    事理能力之同居人、受僱人或應送達處所之接收郵件人員；應受送達人或其同居
    人、受僱人、接收郵件人員無正當理由拒絕收領文書時，得將文書留置於應送達
    處所，以為送達」、「送達，不能依前二條規定為之者，得將文書寄存送達地之
    地方自治或警察機關，並作送達通知書兩份，一份黏貼於應受送達人住居所、事
    務所、營業所或其就業處所門首，另一份交由鄰居轉交或置於該送達處所信箱或
    其他適當位置，以為送達；前項情形，由郵政機關為送達者，得將文書寄存於送
    達地之郵政機關」，行政程序法第七十二條第一項前段、第七十三條第一項、第
    三項及第七十四條第一項、第二項分別訂有明文。是故，縱然抗告人未實際收受
    本件舉發通知單，然原舉發機關業已兩次將舉發之違規通知單寄送抗告人住處，
    並於第二次以寄存送達之方式為之，依上開規定，即已生合法送達之效力，不待
    抗告人實際收受相關文書，仍視為已經收受，此與郵局之郵務人員有無善盡職責
    及警員有無查證是否確實送達並無何關連。(二)本件收費員確實已開出繳費通知單
    ，有前揭臺北縣政府九十三年八月二日北府路停字第０九三０五三一九二九號函
    暨所附人工計時繳費通知單存根聯附於原審卷內可稽；再者，在路邊停車格停車
    需繳納停車費，乃一般駕車使用道路停車之人所週知之事，即便抗告人辯稱其未
    收到路邊收費員填製之繳費通知單屬實，則其於駕車駛出停車位時，亦應於寬限
    繳費之期間內主動向管理機關查詢及補繳費用，如因己未盡查詢之責，致遭警開
    單舉發，亦應非屬可資卸責之理由。(三)綜上所述，原處分機關援引道路交通管理
    處罰條例第五十六條第一項第十一款、違反道路交通管理事件統一裁罰基準及處
    理細則第二條第二項、違反道路交通管理事件統一裁罰基準表等規定，裁處罰鍰
    一千二百元，並無不當；原審認聲明異議為無理由而裁定駁回，核屬無誤；本件
    抗告人之前揭抗告意旨，尚難認為有理由，應予駁回。
四、據上論結，應依道路交通案件處理辦法第二十六條、刑事訴訟法第四百十二條，
    裁定如主文。
中    華    民    國     九十三    年     十一     月         十       日
                              臺灣高等法院交通法庭
                                  審判長法  官  葉  騰  瑞
                                        法  官  莊  明  彰
                                        法  官  劉  壽  嵩
右正本證明與原本無異。
不得再抗告。
                                        書記官  廖  婷  璇
中　　　華　　　民　　　國　　九十三　　年　　十一　　　月　　　十　　　日
